【裁判字號】    92,訴緝,190
【裁判日期】    921030
【裁判案由】    毒品危害防制條例
【裁判全文】
臺灣高雄地方法院刑事判決                        九十二年度訴緝字第一九號
    公  訴  人  臺灣高雄地方法院檢察署檢察官
    被      告  乙○○
右列被告因違反毒品危害防制條例案件，經檢察官提起公訴（九十一年度毒偵緝字第
三四七號、九十一年度毒偵字第三七五六號），暨移
第二七六三號），嗣因被告就被訴事實為有罪之陳述，經本院合議庭裁定由受命法官
獨任適用簡式審判程序審理，本院判決如左：
    主  文
乙○○連續施用第一級毒品，處有期徒刑拾月。
    事  實
一乙○○前因施用毒品案件，經臺灣高雄地方法院檢察署檢察官提起公訴，嗣因毒品
  危害防制條例公布施行，由臺灣高等法院高雄分院裁定送觀察、勒戒後，認無繼續
  施用毒品之傾向，而於民國八十八年十月二十八日，以八十八年度上訴字第五八八
  號判決免刑確定。猶不知戒絕毒癮，竟基於施用第一級毒品之概括犯意，連續於九
  十年七月間某日起至同年十二月十、十一日左右，在高雄縣鳳山市○○路四號住處
  ，施用第一級毒品海洛因多次，嗣於同年十二月十二日晚上十時許，在上開住處為
  警查獲。又承前犯意，連續於九十一年七月五日起至同年月十二日，在高雄縣鳳山
  市○○路四０五巷一０之四號友人家中，施用第一級毒品海洛因多次，嗣於同年月
  十二日下午二時四十分許，在上址為警查獲。乙○○經本院以九十一年度毒聲字第
  二一九六號裁定送觀察、勒戒後，認有繼續施用毒品之傾向，再經本院裁定令入戒
  治處所，施以強制戒治，於停止戒治，交付保護管束期間，復承前犯意，於九十二
  年二月底某日起至同年三月二十二、二十三日左右，在上開住處，施用第一級毒品
  海洛因多次，嗣於同年三月二十四日經臺灣高雄地方法院檢察署觀護人依法定期採
  尿送驗而查獲。
二案經高雄市政府警察局鼓山分局、高雄縣警察局鳳山分局報告臺灣高雄地方法院檢
  察署檢察官偵查起訴暨移送併案審理。
    理  由
一按本件被告乙○○所犯係死刑、無期徒刑、最輕本刑為三年以上有期徒刑以外之罪
  ，其於準備程序就前揭被訴事實為有罪之陳述，經受命法官告知簡式審判程序之旨
  ，並聽取其與公訴人之意見後，本院認無不得或不宜改依簡式審判程序進行之情事
  ，依刑事訴訟法第二百七十三條之一第一項、第二百八十四條之一規定，裁定本件
  由受命法官獨任進行簡式審判程序，合先敘明。
二右揭犯罪事實，業據被告乙○○於本院審理中坦承不諱；且被告先後於九十年十二
  月十二日、九十一年七月十二日及九十二年三月二十四日所採集之尿液，經送驗結
  果均呈嗎啡陽性反應，有高雄市立凱旋醫院九十年十二月三十一日高市凱醫檢字第
  ００三一五號煙毒尿液檢驗成績書、高雄縣政府衛生局九十一年八月二日九一煙檢
  字第一一六０號煙毒尿液檢驗成績書及臺灣檢驗科技股份有限公司九十二年四月十
  七日報告編號：ＫＺ000000000000號濫用藥物尿液檢驗報告各一份附
  卷可稽，綜上足認被告前揭自白與事實相符，應堪採為論罪之依據。則被告右揭連
  續施用第一級毒品海洛因多次之犯行，堪以認定。
三被告乙○○前因施用毒品案件，經臺灣高雄地方法院檢察署檢察官提起公訴，嗣因
  毒品危害防制條例公布施行，由臺灣高等法院高雄分院裁定送觀察、勒戒後，認無
  繼續施用毒品之傾向，而於八十八年十月二十八日，以八十八年度上訴字第五八八
  號判決免刑確定，有上開判決書及臺灣高等法院被告全國前案紀錄表一份在卷可憑
  ，其於五年內再犯毒品危害防制條例第十條第一項之罪，經送觀察、勒戒後，認有
  繼續施用毒品傾向，亦有本院九十一年度毒聲字第二一九六號觀察、勒戒裁定書及
  臺灣高雄看守所附設勒戒處所九十一年七月二十三日高所坤戒勒字第一四五０號函
  所附有繼續施用毒品傾向證明書各一份附卷足參，犯罪事證明確，應依法論科。
四查海洛因係毒品危害防制條例第二條第二項所稱之第一級毒品，不得持有、施用。
  次按犯毒品危害防制條例第十條之罪者，經觀察、勒戒後，認無繼續施用毒品之傾
  向，應由檢察官為不起訴處分。依此為不起訴處分後，五年內再犯第十條之罪，經
  觀察、勒戒後，認有繼續施用毒品之傾向者，則不適用前開不起訴處分之規定，而
  應依一般刑事訴訟程序予以起訴論罪科刑，此觀諸毒品危害防制條例第二十條第二
  項、第三項之規定自明。又毒品危害防制條例修正施行前繫屬之案件，除有刑法第
  二條第一項但書之情形外，於修正施行後，審判中之案件，依修正後規定應為不起
  訴處分者，法院應為免刑之判決，同條例第三十五條亦定有明文。本件被告乙○○
  前因施用毒品案件，經檢察官提起公訴，嗣因毒品危害防制條例公布施行，經法院
  裁定送觀察、勒戒，認無繼續施用毒品傾向，而判處免刑確定，其於五年內再犯本
  件施用毒品犯行，經觀察、勒戒後，認有繼續施用毒品之傾向，依前所述即應予論
  罪科刑。故核被告所為，係犯毒品危害防制條例第十條第一項之施用第一級毒品罪
  。其施用第一級毒品海洛因前後，持有第一級毒品海洛因之低度行為，應為施用之
  高度行為所吸收，不另論罪。又被告先後多次施用第一級毒品犯行，時間緊接，犯
  罪構成要件相同，顯係基於概括犯意反覆為之，應依連續犯之規定論以一罪，並依
  法加重其刑。公訴人雖未就被告自九十年十二月四日起至同年月十、十一日止，及
  自九十二年二月底某日起至同年三月二十二、二十三日止，連續施用第一級毒品海
  洛因多次之犯罪事實提起公訴，惟此部分犯罪事實與前揭起訴經論罪科刑之施用第
  一級毒品犯行間，有連續犯之裁判上一罪關係，為起訴效力所及，本院自應併予審
  理。爰審酌被告前因施用毒品，經觀察、勒戒後，由法院判決免刑確定，仍未戒絕
  毒品，再犯本件施用毒品犯行，施用期間長達一年半以上，先後經查獲三次，顯見
  其毫無悔改之意，意志不堅，有失政府制定毒品危害防制條例之立法美意，本不宜
  寬貸，惟念其施用毒品乃自戕一己之身體健康，尚未害及他人，犯後亦坦承犯行，
  態度良好等一切情狀，量處如主文所示之刑。
五公訴意旨另以：被告乙○○自前案判決免刑確定後起，至九十年七月間某日前止，
  連續在上開住處，施用第一級毒品海洛因多次，因認被告此部分亦涉犯連續施用第
  一級毒品罪嫌。訊據被告堅決否認此部分犯行，且本院亦查無其他積極證據證明被
  告確有此部分犯行，惟公訴意旨認此部分與前揭論罪科刑之施用第一級毒品罪間有
  連續犯之裁判上一罪關係，爰不另為無罪之諭知。
據上論斷，應依刑事訴訟法第二百七十三條之一第一項、第二百八十四條之一、第二
百九十九條第一項前段，毒品危害防制條例第十條第一項、第二十條第三項，刑法第
十一條、第五十六條，判決如主文。
本案經檢察官甲○○到庭執行職務。
中      華      民      國    九十二    年      十      月     三十     日
                                  臺灣高雄地方法院刑事庭
                                      法  官 王雅苑
右正本證明與原本無異。
如不服本判決，應於判決送達後十日內，向本院提出上訴狀。
                                      書記官 黃琬婷
中      華      民      國    九十二    年      十      月     三十     日
附錄法條：
毒品危害防制條例第十條
施用第一級毒品者，處六月以上五年以下有期徒刑。


司法院資訊處製作；財團法人民間司法改革基金會備份。
